【裁判字號】    96,聲,54
【裁判日期】    970131
【裁判案由】    聲請回復原狀
【裁判全文】
臺北高等行政法院裁定
                                     96年度聲字第54號
聲  請  人  甲○○
            送達代收人乙○○
上列聲請人因職業災害勞工保護法事件，不服本院中華民國96年
8月16日96年度訴字第363號判決，於逾上訴期間後聲請回復原狀
，並補行上訴，本院裁定如下︰
    主  文
回復原狀之聲請及上訴均駁回。
聲請程序費用由聲請人負擔。
    理  由
一、按「因天災或其他不應歸責於己之事由，致遲誤不變期間者
    ，於其原因消滅後1個月內，如該不變期間少於1個月者，於
    相等之日數內，得聲請回復原狀。」、「第1項之聲請應以
    書狀為之，並釋明遲誤期間之原因及其消滅時期。」，分別
    為行政訴訟法第91條第1項、第4項所規定。而所謂「不應歸
    責於己之事由」，應係指不可抗力或其他依客觀標準以通常
    人之注意而所不能預見或不可避免之事由而言。
二、本件聲請人聲請意旨略以本院雖於96年8月16日以96年度訴
    字第363號判決駁回聲請人之訴，判決正本並於96年8月28日
    合法送達，但聲請人因第1頸椎至第4頸椎不完全麻痺，於96
    年8月6日至行政院衛生署豐原醫院（以下簡稱豐原醫院）求
    診，並自同日辦理住院，有豐原醫院診斷證明書附卷為憑，
    迨96年12月3日聲請人身體稍有康復，始知悉上開案件已遭
    鈞院判決駁回聲請人之訴，故聲請人不能遵期提起上訴，實
    係不可歸責於聲請人之事由所致，參照最高法院85年度台上
    字第284號民事判決，可知當事人因病入院而遲誤不變期間
    者，亦得聲請回復原狀；雖該判決係就遲誤民事訴訟上訴期
    間之情形為闡釋，然於遲誤行政訴訟上訴期間之情形，亦當
    為相同解釋，應無疑義，爰依行政訴訟法第91條之規定，聲
    請回復原狀等語。
三、經查聲請人係於96年8月28日收受本院96年度訴字第363號原
    告（即聲請人）甲○○與被告勞工保險局間職業災害勞工保
    護法事件判決正本，有送達證書附於上開卷宗（第64頁）可
    稽，是該判決已合法送達予聲請人，應可確定。經查本院96
    年度訴字第363號事件業於96年10月1日判決確定在案，聲請
    人雖主張因其因身體不適住院而遲誤不變期間云云，惟查本
    件係於96年6月1日行準備程序、96年7月26日言詞辯論（茲
    定於96年8月16日宣判），均經本院合法通知聲請人在案，
    有送達證書在卷為憑，聲請人固皆經本院合法通知無正當理
    由而均未到庭，然亦未提出任何書狀作何陳述，是縱聲請人
    有身體上之不適等情屬實，本院自無從知悉，遑論聲請人所
    稱於96年8月6日至豐原醫院求診並於同日辦理住院亦係於上
    開本院審理日期之後，殊難謂有不可歸責於聲請人之事由情
    形。又本件判決正本係由聲請人於96年8月28日蓋章收受，
    此觀卷附送達證書即明，經核該送達地址係依聲請人於起訴
    狀所載之「台南市○○路476號2樓之3」地址送達，聲請人
    復未陳報送達文書地址有所改變，故本院依址送達於法即無
    不合，況系爭3份送達文書上之聲請人（即原告）『甲○○
    』印文相同，故本件判決正本之送達係屬合法，至堪認定，
    縱聲請人所稱其於96年8月6日起住院中一節為真，仍無礙於
    判決正本送達合法之效力。此外聲請人迄未就其確有不可歸
    責於己之事由加以說明並提出證據，依首揭法條規定及說明
    ，尚難認有不應歸責於己之事由存在，從而本件聲請人依行
    政訴訟法第91條規定聲請回復原狀，為無理由，自應予以駁
    回。另聲請人補行上訴部分，因已逾上訴期間（本件於96年
    10月1日判決確定），該部分於法不合，併予駁回。
四、依行政訴訟法第104條、民事訴訟法第95條、第78條，裁定
    如主文。
中    華    民    國    97    年    1     月    31    日
                    臺北高等行政法院第七庭
                              審判長法  官  李  得  灶
                                    法  官  林  玫  君
                                    法  官  林  育  如
上為正本係照原本作成。
如不服本裁定，應於送達後10日內向本院提出抗告狀（須按他造
人數附繕本）。
中    華    民    國    97    年     1    月   31     日
                                    書記官  蘇  亞  珍


司法院資訊處製作；財團法人民間司法改革基金會備份。
